【裁判字號】    88,自緝,26
【裁判日期】    890330
【裁判案由】    侵占
【裁判全文】
臺灣板橋地方法院刑事判決                          八十八年度自緝字第二六號
    自  訴  人  乙○○
    代  理  人  白冠傑
    被      告  丙○○
右列被告因侵占案件，經自訴人提起自訴，本院判決如左：
    主  文
丙○○無罪。
    理  由
一、自訴意旨略以：被告甲○○（已先行審結）與連帶保證人即被告丙○○於民國（
    下同）八十二年十二月四日與自訴人簽訂租車契約，承租車號Ｃ二─八八一號營
    業小客車一輛，方約定日租新台幣（下同）一千元，每五日繳款一次。詎被告
    自八十六年七月起即未繳納租車費用，計至八十七年九月止共積欠三十二萬一千
    五百元，致使自訴人受害，雖經再三連絡，均未見出面處理。因認被告所為，係
    涉刑法第三百三十五條第一項之侵占罪嫌。
二、自訴人認被告涉有上開罪嫌無非以合約書及郵局存證信函影本各一件，為其主要
    論據。訊據被告丙○○堅決否認有前開侵占犯行，辯稱：車子係甲○○向自訴人
    承租，惟該車於八十二年十二月四日承租後翌日，即由伊開，有經甲○○同意，
    因該車滿適合伊開的，車租均由伊繼續繳納，只是一直未更改租約，車子已於八
    十七年十一月間開到乙○○的店門口還他了，鑰匙放在信箱裡等語。
三、按犯罪事實應依證據認定之，無證據不得推定其犯罪事實，刑事訴訟法第一百五
    十四條定有明文；又認定不利於被告之事實，須依積極證據，苟積極證據不足為
    不利於被告事實之認定時，即應為有利於被告之認定，更不必有何有利之證據，
    最高法院三十年上字第八一六號判例定有明文可資參照。經查：自訴人所有車號
    Ｃ二─八八一號營業小客車一輛，係租予同案被告甲○○，並由被告丙○○擔任
    連帶保證人，而該車於承租後翌日即為被告丙○○所佔有使用，並由丙○○自八
    十二年十二月五日起繳納車租，迄至八十六年六月間止，丙○○並與甲○○約定
    由丙○○承租使用該車之事實，分別由被告丙○○、甲○○及自訴人供陳在卷，
    則被告丙○○僅係租車之連帶保證人，並非承租人，且開車已於八十七年十一月
    返還自訴人，自難以刑法侵占罪責相繩，況被告雖嗣後曾向同案被告甲○○借得
    該車駕駛營業，惟自八十二年十二月五日借得該車起至八十六年六月間止，均按
    月向自訴人繳納車租，此經自訴人陳明在卷，是被告丙○○借得該車後四年間均
    按約繳納租金尚無任何積極證據足資證明被告丙○○有侵占犯行，本件純係租車
    契約之民事糾葛，尚與侵占無涉。此外，復查無其他積極確切之證據足資認定被
    告丙○○有何侵占車輛之犯行，既不能證明被告犯罪，依右開說明，自應依法為
    被告無罪之諭知。
四、被告丙○○經合法通知無正當理由未到庭陳述，因認係屬應諭知無罪之案件，爰
    不待其陳述逕行判決。
據上論斷，應依刑事訴訟法第三百四十三條、第三百零一條第一項、第三百零六條，
判決如主文。
中      華      民      國    八十九    年      三      月    三十    日
                                      臺灣板橋地方法院刑事第一庭
                                          法  官    胡  堅  勤
右正本證明與原本無異。
如不服本判決，應於判決送達後十日內，向本院提出上訴狀。
                                          書記官
中      華      民      國      八十九      年    三    月    二十八    日


司法院資訊處製作；財團法人民間司法改革基金會備份。
